臺灣新北地方法院板橋簡易庭小額民事判決
111年度板小字第1994號
原      告  元大商業銀行股份有限公司


法定代理人  翁健    
訴訟代理人  楊鎮愷  
            鄧介榮  


被      告  邱育進  
上列當事人間請求清償借款事件，於中華民國111年7月12日辯論
終結，本院判決如下：
    主  文
被告應給付原告新臺幣貳萬零伍佰捌拾參元，及其中新臺幣壹萬
捌仟捌佰伍拾元自民國九十六年八月二十七日起至民國一百零四
年八月三十一日止，按年息百分之二十計算之利息，及自民國一
百零四年九月一日起至清償日止，按年息百分之十五計算利息。
訴訟費用新臺幣壹仟元由被告負擔。
本判決得假執行。
    事實及理由要領
一、原告主張：被告於民國（下同）94年5月19日向訴外人大眾
    商業銀行股份有限公司（下稱大眾銀行）申請現金卡（帳號
    ：000000000000）使用，詎被告未依約還款，迄今尚欠消費
    款本金新臺幣（下同）18,850元、利息1,733元，合計為
　　20,583元未為清償。嗣大眾銀行於106年1月17日核准與原告
    合併，合併基準日為107年1月1日，原告為存續公司，是大
    眾銀行對被告之債權已由原告承受，為此，爰依現金卡契約
    之法律關係，求為判決如主文第1項所示等情，業據提出與
    其所述相符之現金卡申請書、現金卡約定書、電腦表等件影
    本為證，且為被告所不爭執，自堪信原告之主張為真正。至
    被告另辯以伊經濟困難無力清償云云。惟按有無資力償還，
    乃係執行問題，不得據為不負履行義務之抗辯（最高法院19
    年上字第1733號判28例意旨參照）。末按債務人無財產可供
    強制執行，或雖有財產經強制執行後所得之數額仍不足清償
    債務時，執行法院應命債權人於一個月內查報債務人財產。
    債權人到期不為報告或查報無財產者，應發給憑證，交債權
    人收執，載明俟發見有財產時，再予強制執行（強制執行法
    第27條第1項參照），是強制執行無效果時，即發給債權憑
    證結案，俟債務人有財產時，再予執行，附此敘明。
二、從而，原告依現金卡契約之法律關係訴請被告給付如主文所
    示之金額、利息，即無不合，應予准許。
三、本件係民事訴訟法第436條之8所定之小額訴訟事件，而為被
    告敗訴之判決，應依同法第436條之20之規定，依職權宣告
    假執行。 
中　　華　  民　　國　  111 　年　　 8  　月    16    日
      　　　  　　臺灣新北地方法院板橋簡易庭
                      法    官  李崇豪
上列為正本係照原本作成。
如不服本判決，應於收受送達後20日內以違背法令為理由向本院
提出上訴狀（上訴理由依法應表明一、原判決所違背之法令及其
具體內容。二、依訴訟資料可認為原判決有違背法令之具體事實
。）如於本判決宣示後送達前提起上訴者，應於判決送達後20日
內補提上訴理由書（須附繕本），如未於上訴後20日內補提合法
上訴理由書，法院得逕以裁定駁回上訴。
中　　華　  民　　國　  111 　年　　 8  　月    16    日
 　　　　　　　　　   書 記 官  葉子榕